【裁判字號】    99,破,9
【裁判日期】    991014
【裁判案由】    宣告破產
【裁判全文】
臺灣高雄地方法院民事裁定                 99年度破字第9號
聲  請  人  甲○○
上聲請人聲請宣告南台鋸木廠股份有限公司破產事件，本院裁定
如下：
    主  文
聲請駁回。
聲請程序費用新台幣仟元由聲請人負擔。
  理  由
一、聲請意旨略以：南台鋸木廠股份有限公司（下稱南台公司）
    因業務關係，經股東會決議於民國98年12月31日結束營業，
    並於99年1 月13日依公司法第83條規定向本院呈報聲請人為
    清算人就任，並經本院99年1 月27雄院高民調方司字第14號
    通知准予備查在案。經查南台公司負債已超過資產，顯無能
    力清償債務，爰聲請准予宣告破產，並依法選任破產管理人
    等語。
二、按稱破產者，乃債務人不能清償債務時，為使多數債權人之
    債權能獲致公平之滿足，就債務人之總財產強制執行，對全
    體債權人為平等之清償之程序，與一般之強制執行，係就個
    別債權人之債權為個別執行，且執行之範圍，亦非必及於債
    務人之總財產者有別。破產之目的既係為維護多數債權人之
    利益而設，故如債權人僅有一人，既與第三人無涉，自無聲
    請破產之必要（最高法院65年台抗字第325 號判例參照），
    且若債權僅有一人，則為個別之強制執行為已足，殊無耗費
    長久時間進行繁複破產程序之必要。
三、經查：聲請人主張南台公司積欠債權人臺灣銀行股份有限公
    司楠梓分行（下稱臺灣銀行楠梓分行）合計3302,5820 元債
    務一節，經本院核閱聲請人所提出之債權申報書並經臺灣銀
    行楠梓分行陳報結果，南台公司積欠臺灣銀行楠梓分行之債
    務為33,228 ,137 元，及其利息暨違約金，有臺灣銀行楠梓
    分行99年6 月23日民事陳報在卷可憑（見本院卷第32頁），
    固堪認屬實。且查南台公司亦無積欠稅捐債務之情形，有高
    雄市稅捐稽徵處99年6 月22日高市稽管字第0992706561號函
    、財政部高雄市國稅局99年7 月9 日財高國稅徵字第099004
    0257號函附卷可稽（見本院卷第30、44頁），是南台公司之
    債權人依其陳報應僅有臺灣銀行楠梓分行，堪以認定。準此
    ，南台公司所負債務僅有單一債權人，顯與破產係集團性清
    結債權債務程序之性質不合，揆之前揭判例意旨，聲請人尚
    無聲請南台公司破產之必要，其聲請為無理由，應予駁回。
四、依破產法第5 條，民事訴訟法第95條、第78條，裁定如主文
    。
中    華    民    國    99    年    10    月    14    日
                  民事第六庭  法  官  曾子珍
以上正本證明與原本無異。
如不服本裁定，應於送達後10日內向本院提出抗告狀（並按他造
當事人之人數附繕本），並繳納裁判費新臺幣1,000 元。
中    華    民    國    99    年    10    月    14    日
                              書記官  何慧娟

司法院資訊處製作；財團法人民間司法改革基金會備份。
